【裁判字號】    95,易,80
【裁判日期】    950316
【裁判案由】    違反毒品危害防制條例
【裁判全文】
臺灣新竹地方法院刑事判決                95年度易字第80號
公  訴  人  臺灣新竹地方法院檢察署檢察官
被      告  甲○○
上列被告因違反毒品危害防制條例案件，經檢察官提起公訴（95
年度毒偵字第130號），嗣於本院準備程序進行中，被告先就被
訴事實為有罪之陳述，經裁定進行簡式審判程序，本院判決如下
：
    主  文
甲○○施用第二級毒品，累犯，處有期徒刑捌月。
    事  實
一、甲○○前於87年間因施用毒品案件，經本院以87年度毒聲字
    第611 號裁定送觀察、勒戒後，認無繼續施用毒品傾向，經
    臺灣新竹地方法院檢察署檢察官以87年度偵字第4698號、第
    5426號、第5945號為不起訴處分確定。復於88年間，因施用
    第二級毒品安非他命案件，經本院以89年度毒聲字第240 號
    裁定送觀察、勒戒後，認有繼續施用毒品傾向，經本院以89
    年度毒聲字第1056號裁定令入戒治處所施予強制戒治1 年，
    嗣經執行強制戒治滿3 月後，因認成效良好，無繼續戒治之
    必要，再經本院以90年度毒聲字第258號裁定停止戒治，所
    餘戒治期間付保護管束，至90年4月10日期滿，該次施用毒
    品犯行，經本院以89年度竹北簡字第133號判處有期徒刑6月
    確定，再經聲請以90年度聲字第586號裁定免除其刑之執行
    。又於92年間，因施用第二級毒品安非他命案件，經本院92
    年度毒聲字第547號裁定令入戒治處所施予強制戒治，嗣因
    毒品危害防制條例修正而於93年1月9日釋放，該次施用毒品
    犯行並經本院以92年度易字第437號判處有期徒刑9月確定，
    於93年10月8日執行完畢。再於94年間，因施用第二級毒品
    安非他命案件，經本院94年度易字第251號判處有期徒刑8月
    確定。
二、詎甲○○猶不知戒斷毒癮，於強制戒治執行完畢釋放後5 年
    內，仍基於施用第二級毒品安非他命之犯意，於94年10月16
    日下午1、2時許，在新竹縣關西鎮鳳山溪旁，以燒烤玻璃瓶
    吸食之方式施用安非他命乙次，嗣因其由臺灣新竹地方法院
    檢察署發布通緝中，而為警於94年10月18日晚上11時40分許
    ，在新竹縣竹北市○○街209號處逮捕，經對其採集尿液送
    驗結果，呈安非他命之陽性反應，始悉上情。
三、案經新竹縣警察局新埔分局報告臺灣新竹地方法院檢察署檢
    察官偵查起訴。
    理  由
一、本件被告甲○○所犯違反毒品危害防制條例第10條第2 項施
    用第二級毒品罪，係非死刑、無期徒刑、最輕本刑為3 年以
    上有期徒刑之罪，被告於本院準備程序進行中，就被訴事實
    為有罪之陳述，經本院合議庭認合於刑事訴訟法第273條之1
    第1項之規定，裁定進行簡式審判程序，合先敘明。
二、訊據被告甲○○對於上揭時、地施用第二級毒品安非他命之
    事實，迭於警詢、偵訊及本院審理時坦承不諱（參偵查卷第
    6頁、第7頁、第31頁及本院95年3月2日之審判筆錄）。且其
    於94年10月18日晚上11時40分許為警查獲時所採集之尿液，
    經送檢驗結果，呈安非他命之陽性反應，有昭信科技顧問股
    份有限公司94年11月25日之濫用藥物尿液檢體檢驗報告1 份
    、受檢人真實姓名代號對照表1紙（參偵查卷第8-1頁、第9
    頁）在卷可憑。是本件事證明確，被告施用毒品之犯行堪以
    認定，被告前開自白顯與事實相符。
三、又被告甲○○前於87年間因施用毒品案件，經本院以87 年
    度毒聲字第611號裁定送觀察、勒戒後，認無繼續施用毒品
    傾向，經臺灣新竹地方法院檢察署檢察官以87年度偵字第
    4698號、第5426號、第5945號為不起訴處分確定。復於88年
    間，因施用第二級毒品安非他命案件，經本院以89年度毒聲
    字第240號裁定送觀察、勒戒後，認有繼續施用毒品傾向，
    經本院以89年度毒聲字第1056號裁定令入戒治處所施予強制
    戒治1年，嗣經執行強制戒治滿3月後，因認成效良好，無繼
    續戒治之必要，再經本院以90年毒聲字第258號裁定停止戒
    治，所餘戒治期間付保護管束，至90年4月10日期滿，該次
    施用毒品犯行，經本院以89年度竹北簡字第133號判處有期
    徒刑6月確定，再經聲請以90年度聲字第586號裁定免除其刑
    之執行。又於92年間，因施用第二級毒品安非他命案件，經
    本院92年度毒聲字第547號裁定令入戒治處所施予強制戒治
    ，嗣因毒品危害防制條例修正而於93年1月9日釋放，該次施
    用毒品犯行並經本院以92年度易字第437號判處有期徒刑9月
    確定，於93年10月8日執行完畢。再於94年間，因施用第二
    級毒品安非他命案件，經本院94年度易字第251號判處有期
    徒刑8月確定等情，有臺灣新竹地方法院檢察署刑案資料查
    註紀錄表、全國施用毒品案件紀錄表、受觀察勒戒人毒品及
    前科紀錄簡列表及臺灣高等法院被告全國前案紀錄表附卷可
    稽。是本案被告於強制戒治執行完畢釋放後5年內再犯施用
    毒品之犯行，應堪認定，自應依法論處。
四、核被告甲○○所為，係犯毒品危害防制條例第10條第2 項之
    施用第二級毒品罪。至被告為施用第二級毒品安分他命而持
    有該第二級毒品，其持有之低度行為，應為施用之高度行為
    所吸收，不另論罪。又被告於92年間，因施用第二級毒品安
    非他命案件，經本院以92年度易字第437號判處有期徒刑9月
    確定，於93年10月8 日執行完畢，有臺灣高等法院被告前案
    紀錄表在卷可佐，其於5 年以內再犯本件有期徒刑以上之罪
    ，為累犯，應依刑法第47條規定加重其刑。爰審酌被告素行
    不佳，前已因施用毒品案件，屢經觀察、勒戒及戒治，竟再
    度施用足以導致精神障礙及生命危險之成癮性毒品，是其經
    施以觀察勒戒仍無法使其戒斷毒癮，足見其缺乏拒用毒品之
    決心及悔改之意，兼以施用毒品危害施用者之神經中樞，使
    施用者產生幻聽及幻想之症狀，不僅對施用者之健康產生不
    良之影響，同時因幻聽及幻想結果亦可能使施用者對周遭之
    人施暴，對公共秩序產生危害，及犯後坦承犯行、態度尚可
    等一切情狀，量處如主文所示之刑。
據上論斷，應依刑事訴訟法第273 條之1第1項、第299條第1項前
段，毒品危害防制條例第10條第2 項，刑法第11條前段、第47條
，判決如主文。
本案經檢察官許恭仁到庭執行職務。
中    華    民    國    95    年    3     月    16    日
                  刑事刑一庭    法  官  李毓華
以上正本證明與原本無異。
如不服本判決，應於判決送達後10日內，向本院提出上訴狀。
中    華    民    國    95    年    3     月    16    日
                                書記官  李佩真
附錄本案論罪科刑法條
毒品危害防制條例第10條第2項
施用第二級毒品者，處 3 年以下有期徒刑。


司法院資訊處製作；財團法人民間司法改革基金會備份。
